【裁判字號】    97,交訴,197
【裁判日期】    970813
【裁判案由】    肇事逃逸罪
【裁判全文】
臺灣臺中地方法院刑事判決             97年度交訴字第197號
公  訴  人  臺灣臺中地方法院檢察署檢察官
被      告  甲○○
上列被告因肇事逃逸之公共危險罪案件，經檢察官提起公訴（97
年度偵字第13323號、97年度偵字第4774號），被告於本院行準
備程序時就被訴事實為有罪之陳述，本院合議庭裁定由受命法官
獨任進行簡式審判程序，判決如下：
    主    文
甲○○駕駛動力交通工具肇事，致人受傷而逃逸，處有期徒刑捌
月，緩刑貳年。緩刑期內付保護管束，並應向指定之公益團體、
地方自治團體或社區提供壹佰貳拾小時之義務勞務。
    犯罪事實
一、甲○○於民國（下同）九十七年一月二日夜間駕駛車牌號碼
    Ｈ四─三九三六號自用小客車沿台中市○○路往環中路方向
    行駛，於同日夜間十時四十八分許，行經環中路與西屯路口
    時未注意轉彎車應讓直行車先行，貿然右轉環中路而撞及同
    向直行由乙○○所騎乘車牌號碼九ＧＱ─二七一號機車，致
    乙○○受有臉、頭皮、頸、胸壁、腳踝多處挫傷之傷害（過
    失傷害部分業據告訴人撤回告訴，另經台灣台中地方法院檢
    察署檢察官為不起訴處分），詎甲○○於肇事後，未對乙○
    ○施以救護，或報警處理及採取必要之措施，竟基於肇事逃
    逸之故意，逕行駕車離去，嗣經警循線查獲。
二、案經台中市警察局第六分局報請臺灣臺中地方法院檢察署檢
    察官偵查起訴。
    理    由
一、證據能力之說明：按現行刑事訴訟法為保障被告之反對詰問
    權，排除具有虛偽危險性之傳聞證據，以求實體真實之發現
    ，於該法第一百五十九條第一項明定被告以外之人於審判外
    之言詞或書面陳述，除法律有規定者外，不得作為證據。而
    刑事訴訟法第一百五十九條之一至第一百五十九條之四有傳
    聞法則之例外規定，然被告以外之人於審判外之陳述，雖不
    符前四條之規定，而經當事人於審判程序同意作為證據，法
    院審酌該言詞陳述或書面陳述作成時之情況，認為適當者，
    亦得為證據；當事人、代理人或辯護人於法院調查證據時，
    知有第一百五十九條第一項不得為證據之情形，而未於言詞
    辯論終結前聲明異議者，視為有前項之同意，刑事訴訟法第
    一百五十九條之五定有明文。查本案被害人乙○○及證人陳
    淑華於警詢中之證述，屬於審判外之陳述，為傳聞證據，然
    被告、檢察官於本院審理時未表示意見，顯不爭執，且迄至
    言詞辯論終結前亦未曾聲明異議，本院審酌上開證據資料製
    作時之情況，尚無違法不當及證明力明顯過低之瑕疵，亦認
    為以之作為證據應屬適當，且指訴內容係針對被告是否有肇
    事逃逸犯行之事實，為證明犯罪事實所必要，揆諸上開規定
    ，爰依刑事訴訟法第一百五十九條之五規定，認上揭證據資
    料例外認有證據能力，合先敘明。
二、上揭事實業據被告於偵審中坦承不諱，核與乙○○於警訊中
    指訴及證人陳淑華於警訊中證述之情節相符，並有道路交通
    事故調查報告表（一）（二）、事故現場圖各一份、現場照
    片十五幀、澄清綜合醫院中港院區診斷證明書一紙附卷可憑
    ，堪信被告自白與事實相符，本案事證明確，被告犯洵堪認
    定。
三、核被告所為係犯刑法第一百八十五條之四之肇事逃逸罪。爰
    審酌被告曾有酒後駕車經台灣台中地方法院檢察署為緩起訴
    處分之前科紀錄，肇事後曾經下車關心被害人傷勢情形，惟
    竟未為任何處理，犯後業經坦承犯行且與被害人達成和解等
    一切情狀，量處如主文所示之刑。末查，被告未曾受有期徒
    刑以上刑之宣告，有台灣高等法院被告前案紀錄表一份在卷
    可憑，被告坦承犯行，深具悔意，且與被害人達成和解，業
    據被害人乙○○於偵查中供述明確，其經此教訓，當知警惕
    而無再犯之虞，本院綜核各情，所宣告之刑，認以暫不執行
    為適當，併予宣告如主文所示之緩刑，以啟自新。又查被告
    曾有酒駕之紀錄，有上開前案紀錄可憑，本次復因駕駛車輛
    肇事而逃逸，顯見其對於駕駛交通工具應特別重視他人身安
    全之意識較常人為低，本院審酌其犯罪情狀，認其應於緩刑
    期內向指定之公益團體、地方自治團體或社區提供如主文所
    示時數之義務勞務，及依法宣告於緩刑期間應付保護管束，
    用以回饋社會，勉勵自新。
據上論斷，應依刑事訴訟法第二百七十三條之一第一項、第二百
九十九條第一項前段，刑法第一百八十五條之四、第七十四條第
一項第一款、第二項第五款、第九十三條第一項第二款，判決如
主文。
本案經檢察官丙○○到庭執行職務。
中    華    民    國    97    年    8    月  1 3     日
                  刑事第七庭    法  官  陳如玲
上正本證明與原本無異。
如不服本判決，應於收受送達後10日內向本院提出上訴書狀（應
敘述具體理由並附繕本）。
上訴書狀如未敘述理由，應於上訴期間屆滿後20日內補提理由書
於本院。
                                書記官  童淑芬
中    華    民    國    97    年    8    月    13   日
附錄論罪科刑法條中華民國刑法第185條之4
（肇事遺棄罪）
駕駛動力交通工具肇事，致人死傷而逃逸者，處6月以上5年以下
有期徒刑。


司法院資訊處製作；財團法人民間司法改革基金會備份。
